【裁判字號】    98,聲,307
【裁判日期】    980717
【裁判案由】    返還提存物
【裁判全文】
臺灣嘉義地方法院民事裁定             98年度聲字第307號
聲  請  人  國泰世華商業銀行股份有限公司
法定代理人  乙○○
相  對  人  甲○○
            丙○○
                        巷28.
上列聲請人聲請返還提存物事件，本院裁定如下：
    主  文
臺灣嘉義地方法院九十七年度存字第一四八二號提存事件聲請人
所提存之擔保金新臺幣肆拾萬元，准予返還。
聲請程序費用由相對人連帶負擔。
    理  由
一、按訴訟終結後，供擔保人證明已定20日以上之期間，催告受
    擔保利益人行使權利而未行使者，或法院依供擔保人之聲請
    ，通知受擔保利益人於一定期間內行使權利並向法院為行使
    權利之證明而未證明者，法院應依供擔保人之聲請，以裁定
    命返還其提存物或保證書，民事訴訟法第104條第1項第3款
    定有明文，依同法第106條之規定，於其他依法令供訴訟上
    之擔保者，亦準用之。其中所謂訴訟終結，在因假扣押或假
    處分所供擔保之場合，因該擔保係為保障受擔保利益人因該
    假扣押或假處分所受損害而設，倘執行法院已依假扣押或假
    處分裁定為假扣押或假處分之執行，則在供擔保人撤回假扣
    押或假處分之執行前，受擔保利益人所受損害仍可能繼續發
    生，損害額既尚未確定，自難強令其行使權利，必待供擔保
    人已撤回假扣押或假處分之執行，始得謂為訴訟終結（最高
    法院87年臺抗字第234號裁定意旨可資參照）。故於債權人
    自始未對假扣押、假處分裁定之相對人執行，或聲請後實際
    並未執行相對人之財產時，因該裁定嗣經撤銷或依強制執行
    法第132條第3項之規定，債權人收受裁定後逾30日不得聲請
    執行者，相對人已無損害發生之可能，應可適用民事訴訟法
    第104條第1項第1款之規定，認聲請人應供擔保原因消滅，
    而准其領回擔保物。
二、本件聲請意旨略以：聲請人與相對人間假扣押事件，聲請人
    前依本院97年度裁全字第2250號假扣押裁定，曾提供新臺幣
    40萬元為擔保，並以本院97年度存字第1482號擔保提存事件
    提存後，聲請假扣押執行相對人之財產，並經本院97年度執
    全字第1244號對於相對人丙○○實施假扣押執行，另於實施
    扣押程序前對於相對人甲○○之部分撤回。茲因聲請人業已
    聲請撤銷前開假扣押裁定並撤回假扣押執行在案，經聲請人
    以臺中五權路郵局存證信函第513號，定20日以上期間催告
    受擔保利益人即相對人丙○○行使權利而相對人迄未行使，
    爰依法聲請返還提存物等語。
三、聲請人上揭主張，業據提出假扣押裁定、提存書、撤銷假扣
    押裁定、本院民事執行處塗銷查封登記函文、郵局存證信函
    、郵件回執、本院執行部分撤回證明書（以上均為影本）等
    件為證，並經本院依職權調閱本院97年度裁全字第2250號、
    97年度執全字第1244號假扣押保全程序暨執行案卷、97年度
    存字第1482號擔保提存案卷等核閱屬實。次查，聲請人執本
    院97年度裁全字第2250號民事裁定，具狀聲請執行相對人財
    產，嗣聲請人具狀撤回相對人甲○○部分，且聲請人係於97
    年11月25日收受上開假扣押裁定，亦經本院調取本院97年度
    裁全字第2250號卷宗核閱無訛，迄今已逾30日，依強制執行
    法第132條第3項之規定，自不得再聲請執行，故相對人甲○
    ○當不致因假扣押而有損害發生之可能，即無聲請人應為賠
    償之情事發生。又聲請人定20日以上期間催告相對人丙○○
    限期行使權利，前開相對人迄未行使等情，亦有存證信函及
    回執、本院民事紀錄科查詢表5份附卷可證，揆諸首揭規定
    及說明，聲請人之聲請即有理由，應予准許。
四、依民事訴訟法第95條、第78條、第85條第2項規定，裁定如
    主文。
中    華    民    國    98    年    7     月    17    日
                  民事第一庭法  官  陳俞婷
以上正本係照原本作成
如對本裁定抗告須於裁定送達後10日內向本院提出抗告狀
中    華    民    國    98    年    7    月    17    日
                        書記官  劉怡欣


司法院資訊處製作；財團法人民間司法改革基金會備份。
